臺灣花蓮地方法院刑事判決　　　　　　　　　　　　　　九十一年度易字第二二號
　　公　訴　人　臺灣花蓮地方法院檢察署檢察官
　　被　　　告　甲○○
右列被告因違反毒品危害防制條例案件，經檢察官提起公訴（九十年度偵字第三一一
九號）本院判決如左：
    主  文
本件公訴不受理。
    理  由
一、公訴意旨略以：被告甲○○非法持有第一級毒品海洛因乙小包（淨重一．七六公
    克），嗣於九十年八月四日下午六時許，為警持本院核發之搜索票，前往花蓮縣
    玉里鎮大禹里一八二號甲○○住處查獲，並扣得上開物品，因認被告甲○○涉犯
    有非法持有第一級毒品罪嫌。
二、按曾為不起訴處分或撤回起訴，而違背刑事訴訟法第二百六十條之規定再行起訴
    者，應諭知不受理之判決，同法第三百零三條第四款定有明文。又持有毒品為施
    用毒品之低度行為，苟行為人施用毒品犯行部分，業經法院裁定送觀察勒戒後，
    認為無繼續施用傾向，而經檢察官為不起訴處分確定，則持有毒品之低度行為應
    為不起訴處分效力所及，除有刑事訴訟法第二百六十條所定之情形外，不得更行
    起訴，苟經公訴人更行起訴，自應依據前述規定，為不受理判決之諭知。公訴人
    認被告甲○○涉犯非法持有第一級毒品海洛因罪嫌，無非以九十年八月四日下午
    六時許，前往被告住處搜索，經扣得毒品乙包，而該毒品經送法務部調查局檢驗
    結果，確屬於第一級毒品海洛因等情為據。訊據被告甲○○堅詞否認前開犯行，
    辯稱：該包毒品係之前施用毒品時所留下的，且伊自勒戒出所後即未曾再施用毒
    品等語。經查，被告曾因施用第一級毒品海洛因及第二級毒品安非他命，經本院
    於八十九年十一月二十四日裁定送觀察勒戒，嗣因被告未到案，遲至九十年四月
    二十日始交付執行觀察勒戒，迄九十年五月十八日止，並於同日改成偽造文書案
    件羈押，至九十年七月十七日始釋放出所，有法務部在監在押資料表乙紙在卷可
    稽，並經本院調閱臺灣花蓮地方法院檢察署八十九年度毒偵字第一一一六八號、
    九十年度毒偵緝字第八０號卷查明。再被告前次施用第一、二級毒品之期間，係
    自八十九年九月中旬起至九十年四月十二日止，警方係分別在花蓮市○○○街五
    十三號東林別館二一六號房，及花蓮市○○街與球崙二路口查獲，並未前往被告
    位於花蓮縣玉里鎮大禹里一八二號住處搜索，則本件查獲時間九十年八月四日下
    午四時許，距被告出所之九十年七月十七日僅十餘日，而被告查獲日所採集之尿
    液經送鑑定結果，亦未有嗎啡陽性反應，有行政院衛生署花蓮醫院函文在卷可參
    ，苟該毒品係被告出所後復購買持有，而數量亦僅乙包，豈有不復行施用之理？
    況本案係鐵路警察局第四警務段玉里派出所接獲檢舉函稱其友人「老德」最近購
    入約三公斤之安非他命，而向本院聲請核發搜索票等情，業據本院調閱九十年度
    聲搜字第三五號卷查明，惟檢舉函係稱「老德」持有約三公斤之安非他命，然當
    日搜索結果並未發現有安非他命，僅發現有吸食器，有扣押物品清單在卷可依，
    故由該檢舉函亦無法證明被告於出所後，曾重新購得第一級毒品海洛因而非法持
    有之事實。是被告所辯查獲之毒品海洛因係之前施用毒品時所留下來的語，應堪
    採信。綜上所述，揆諸首開說明，本案應為諭知不受理之判決。
三、據上論斷，應依刑事訴訟法第三百零三條第三款，判決如主文。
本案經檢察官簡淑如到庭執行職務
中      華      民      國    九十一    年      二      月    二十七    日
                          臺灣花蓮地方法院刑事庭
                                  法  官  湯  文  章
右正本證明與原本無異。
如對本判決不服，應於送達後十日內，向本院提出上訴狀。（應抄附繕本）告訴人或
被害人如對於本判決不服者，應具備理由請求檢察官上訴，其上訴期間之計算係以檢
察官收受判決正本之日期為準。
                                   法院書記官
中      華      民      國    九十一    年       三     月      一      日
